臺灣桃園地方法院刑事判決                          九十一年度易字第三五四號
    公  訴  人  臺灣桃園地方法院檢察署檢察官
    被      告  甲○○
    選任辯護人  陳傳中律師
右列被告因傷害案件，經檢察官提起公訴（九十年度偵字第一０九一九號），本院判
決如左︰
    主  文
甲○○傷害人之身體，處罰金壹仟伍佰元，如易服勞役，以參佰元折算壹日。
    事  實
一、甲○○於民國九十年六月三日下午四時許，在桃園縣中壢市○○路○段八三五巷
    二十二號其鄰居乙○○之住處前，因認為乙○○無故抄寫其家人之自小客車車號
    ，心生不滿，竟基於傷害犯意，持其所有之方管一根毆打乙○○，致乙○○受有
    左肩挫傷瘀腫四Ｘ五公分合併擦傷一Ｘ四公分、右上臂挫傷瘀腫六Ｘ七公分、下
    背擦傷一Ｘ五公分等傷害。
二、案經乙○○訴請台灣桃園地方法院檢察署檢察官偵查起訴。
    理  由
一、訊據被告甲○○矢口否認有何傷害犯行，辯稱：因為乙○○抄伊家人車子的車號
    ，伊怕乙○○對伊家人不利，所以要向乙○○拿紙條，但乙○○突然用原子筆一
    類的東西刺伊，伊才隨手拿方管阻擋云云。經查，右揭事實，業據被害人乙○○
    在偵審中指訴綦詳，除告訴人指稱案外人張和龍參與傷害之部分外，其餘情節與
    證人即處理警員江焜輝在偵查中證稱：甲○○有向伊承認打人，持鐵棍打，但現
    場沒有鐵棍等語，大致相符，即被告在偵審中亦不否認與告訴人扭在一起，發生
    推擠等語。此外並有驗傷單一份、被告所提之方管照片數張附卷可稽。而告訴人
    抄寫車牌並非現實之不法危害，尚無主張正當防衛之餘地，被告所辯並非可採。
    至告訴人指稱：甲○○之姊夫張和龍也有打人云云，為被告及證人張某所否認，
    且告訴人復未再行舉證以實其說，此部分亦難採取，併予敘明。綜上所述，本件
    事證明確，被告犯行已堪認定。
二、核被告甲○○所為，係犯刑法第二百七十七條第一項之傷害罪。爰審酌被告此前
    並無前科，有台灣高等法院被告全國前案紀錄表附卷可稽，素行良好，犯罪之動
    機及犯罪時所受之刺激、犯罪之手段、被害人所受傷害程度及被告犯罪後之態度
    等一切情狀，量處如主文所示之刑，並諭知易服勞役之折算標準。至被告持以毆
    人之方管並未扣案，為免執行困難，不予沒收，附此敘明。
據上論斷，應依刑事訴訟法第二百九十九條第一項前段，刑法第二百七十七條第一項
、第四十二條第二項、罰金罰鍰提高標準條例第一條前段、第二條，判決如主文。
本案經檢察官李山明到庭執行職務。
中        華        民        國      九十一    年    五    月    三    日
                                  臺灣桃園地方法院刑事第五庭
      法  官     陳彥宏
右正本證明與原本無異
如不服本判決書應於送達後十日內向本院提出上訴狀
                                      書記官     翁其良
中        華        民        國      九十一    年    五    月    三    日
論罪法條：刑法第二百七十七條第一項
刑法第二百七十七條
傷害人之身體或健康者，處三年以下有期徒刑，拘役或一千元以下罰金。
犯前項之罪，因而致人於死者，處無期徒或七年以上有期徒刑，致重傷者，處三年以
上、十年以下有期徒刑。
